臺灣桃園地方法院刑事判決　　　　　　　　　九十二年度簡上字第三三五號
　　上　訴　人　臺灣桃園地方法院檢察署檢察官
　　上　訴　人
　　即　被　告　甲○○
右列上訴人因傷害案件，不服本院桃園簡易庭於民國九十二年六月二十五日九十二年
度桃簡字第九二七號第一審判決（聲請簡易判決處刑案號：九十二年度偵字第八七０
八號），暨檢察官循被害人之請求提起上訴，本院判決如左：
    主  文
上訴駁回。
    事  實
一、甲○○於民國九十二年四月十七日晚上八時許，因丟棄垃圾之問題，在吳采貞所
    經營位於桃園縣八德市○○路一０七二號「飄香餐飲店」內（原審誤載為和平路
    一０七六巷二弄四號旁）與乙○○發生爭執，甲○○竟基於傷害之犯意，撿拾該
    店後方屋外之木棍毆打乙○○之頭部，致乙○○受有臉部裂傷八公分及頭部外傷
    之傷害。
二、案經乙○○訴由桃園縣警察局八德分局報告臺灣桃園地方法院檢察署檢察官偵查
    起訴。
    理  由
一、訊據被告甲○○就右揭犯罪事實，除否認有傷害被害人乙○○之故意外，餘均坦
    承不諱，核與被害人乙○○於警詢及偵、審中指述情節大致符合，且經證人即在
    場目擊證人吳采貞於本院訊問時證述屬實，並有被害人於財團法人天主教聖保祿
    修女會醫院診斷證明書一紙附卷可稽。被告雖辯稱：當時係乙○○欲搶奪飄香餐
    飲店內之菜刀向伊砍殺，伊情急之下隨手撿拾屋旁棍棒要打掉乙○○手中之刀，
    不料乙○○一閃躲，遂遭伊誤傷頭部，故伊所為應屬正當防衛云云。然查，被告
    前揭所辯，業為被害人乙○○所否認，並陳稱：其當時只有跟被告講話，手上並
    沒有刀，也沒有做搶刀子的動作，被告就突然拿棍子打我等語，核與證人吳采貞
    所證：「‧‧‧，他們二人（即被告與被害人二人）碰到面就開始吵架，我與邱
    太太就把他們二人拉開，我有勸他們，並把他們拉到店裡面坐，我就到後面洗碗
    ，他們面對面坐下談，後來邱先生走過來告訴林先生說：你老婆就是這樣給你打
    死的。林先生就罵髒話：我就給你死，並拿起手上的木棍往邱先生頭上敲一下，
    我沒有辦法阻擋，邱先生頭流血，我就趕快扶他，並幫他止血，他說他頭很痛，
    我就打電話叫救護車，林先生自己離開，在我店裡的這段時間內，我沒有看到邱
    先生拿菜刀，我菜刀放在前面及後面廚房各有壹支，但我有聽到邱先生說我敢拿
    菜刀殺你，林先生回他說人家做生意的菜刀你不要拿，要拿就回你家拿，當時邱
    先生這樣說的時候，我與邱太太已經把他們二人拉開，所以邱先生沒有機會拿到
    菜刀，他們二人在我店內，我都有一直注意他們的舉動。」、「（在被告持木棍
    打被害人之前，邱先生有無出手攻擊被告？）沒有。」、「（被告拿木棍打被害
    人邱先生時，邱先生是否有任何攻擊的動作或還手？）沒有」等語相符，而證人
    吳采貞與被告及被害人均為鄰居，與被告間亦無仇隙，並無袒護被害人之必要，
    所證應堪採信，是本件應係被告於前揭時、地因丟棄垃圾之事與被害人互起口角
    後，一時惱羞成怒，故持手中木棍毆打被害人頭部成傷，則被告顯非基於正當防
    衛且有傷害被害人身體之故意甚明，其所辯：被害人當時欲搶菜刀向其砍殺，其
    原欲持木棍毆打被害人手部以求自衛，惟不慎誤傷被害人頭部，是其並無傷害故
    意，而屬正當防衛云云，顯屬卸責之詞，不足採信。是本件事證明確，被告傷害
    犯行已堪認定，應予依法論科。
二、核被告甲○○所為，係犯刑法第二百七十七條第一項之傷害罪。原審以被告犯行
    事證明確，援引刑法第二百七十七條第一項、第四十一條第一項前段、罰金罰鍰
    提高標準條例第一條前段、第二條，判處被告拘役五十九日，如易科罰金，以三
    百元折算一日，其認事用法並無違誤之處，量刑亦屬妥適而無過重情形，應予維
    持。公訴人及被告分別以原審量刑過輕及前揭所辯據以上訴，任意指摘原審判決
    不當，為無理由，均應予駁回。
據上論斷，應依刑事訴訟法第四百五十五條之一第三項、第三百六十八條，判決如主
文。
本案經檢察官鍾和憲到庭執行職務。
中       華       民       國     九十三     年     二     月    十九   日
                                  臺灣桃園地方法院刑事第八庭
                                  審判長法  官  林  恆  吉
                                        法  官  吳  為  平
                                        法  官  劉  秀  君
右正本證明與原本無異。
不得上訴。
                                        書記官  邱  仲  騏
中       華       民       國     九十三     年     二     月    十九   日
附錄本案論罪科刑之法條：
中華民國刑法第二百七十七條第一項(普通傷害罪)
傷害人之身體或健康者，處三年以下有期徒刑、拘役或一千元以下罰金。
